# 购货未取得发票能不能对外销售开发票

提问人：中中外外 时间：2017-09-18 21:16:44
一个单位的仓库有 10 件商品，其中有 7 件购进时没有要发票、 3 件有发票，现在销售给一个单位全部都要发票，能不能开票，谢谢！

回答人：chenyiwei
不论采购时是否按规定取得发票，销售时均应按照税法和发票管理办法的规定开具销售发票。